【裁判字號】    99,交聲,2870
【裁判日期】    990729
【裁判案由】    聲明異議
【裁判全文】
臺灣臺中地方法院刑事裁定            99年度交聲字第2870號
原處分機關  交通部公路總局臺中區監理所豐原監理站
異  議  人
即受處分人  甲○○
上列異議人即受處分人因違反道路交通管理處罰條例案件，對於
交通部公路總局臺中區監理所豐原監理站民國99年7月2日所為之
裁決（豐監稽違字第裁63─G0H136651號裁決書），聲明異議，
本院裁定如下：
    主  文
異議駁回。
    理  由
一、原處分機關交通部公路總局臺中區監理所豐原監理站略以：
    異議人即受處分人甲○○（下稱受處分人），所有之車牌號
    碼OAF-059號重型機車，於民國99年5月25日16時50分許，在
    臺中市○○路，因「在設有禁止停車標誌之處所停車」違規
    ，經臺中市警察局第二分局育才派出所員警依違反道路交通
    管理條例第56條第1項第4款逕行舉發，本站遂於98年6月7日
    以，裁監稽違字第裁63─G0H136651號裁處受處分人罰鍰新
    臺幣（下同）600元，於法並無不合等語。
二、受處分人聲明異議意旨略以：受處分人停車之處所附近雖設
    有禁止停車之標誌，但其設置之處所並不易為一般人所察覺
    ，更何況在行進中之機車，況且舉發照片中也未出現禁止停
    車之標誌，該採證照片不當然有證據力云云。
三、按人行道不得臨時停車，而禁止臨時停車處所不得停車，道
    路交通安全規則第111條第1項第1款及第112條第1項第1款定
    有明文。次按道路交通管理處罰條例所稱之人行道，係指為
    專供行人通行之騎樓、走廊，及劃設供行人行走之地面道路
    ，與人行天橋及人行地下道；而汽車駕駛人停車時，在設有
    禁止停車標誌、標線之處所停車者，處600元以上1200元以
    下罰鍰，道路交通管理處罰條例第3條第3款、第56條第1項
    第4款分別定有明文。又道路交通管理處罰條例所稱之汽車
    ，包括機器腳踏車在內，此觀該條例第3條第8款規定自明。
四、經查：
  (一)本件受處分人所有車牌號碼OAF-059號重型機車於99年5月25
    日16時50分許，在臺中市○○路291號，因「在設有禁止停
    車標誌之處所停車」違規，經臺中市警察局第二分局育才派
    出所員警以拍照方式採證，並以受處分人所有之機車違反道
    路交通管理處罰條例第56條第1項第6款規定之行為掣單舉發
    ，此有採證照片1幀、現場照片4幀及臺中市警察局舉發違反
    道路交通管理事件通知單1紙、臺中市警察局第一分局附卷
    可稽。
  (二)受處分人雖以上開情詞置辯，然查本案違規之地點為本市○
    ○路291號前「人行道」上，在精武路291號旁警察局民防管
    制中心及氣象站前之人行道上均設有「禁止停車」之標誌」
    及「人行道禁停機車、規劃區除外」之禁制性告示牌，且精
    武路291號至295號該路段之人行道上亦設有「禁止停車」之
    標誌及「人行道進停機車，規劃區除外」之禁制性告示牌，
    上開告示牌均面向馬路，雖設於行道樹旁，並未被樹木遮蔽
    ，若機車駕駛人自精武路295號往精武路291號方向行駛，當
    可一目了然的看到上揭標誌之揭示，並無被遮蔽無法看見之
    虞，此有標誌設置採證照片4幀附卷可憑。再查，受處分人
    為一經機車考試及格領有駕照，對於人行道僅供行人通行之
    用，除了規劃為停車格可供停車之區域外，對於人行道不得
    停放機車自當有所認識，故自精武路295號到精武路291號人
    行道上亦有規劃機車停車格，受處分人行經該區域，當可判
    斷機車僅能停放於該停車格內，不得隨意停放於人行道妨礙
    行人之交通秩序、暢通與交通安全至明。受處分人雖抗辯禁
    停標誌角度設置不妥，然道路交通標誌、標線、號誌設置規
    則第78條僅規定「禁止停車標誌，用以告示不得停放車輛」
    ，並未對該標誌之設置角度、方位、地點、數量等技術層面
    有所規範，而係委由交通機關依其專業判斷予以裁量而設置
    ，其設置並無違法或不當之處。然受處分人至今亦無法提出
    任何對其有利之證據供本院參酌，其否認違規之情，洵屬無
    據。
五、綜上所述，本件受處分人確有於上開時地在設有禁止停車標
    誌之處所停車之違規事實，堪以認定。從而，原處分機關依
    道路交通管理處罰條例第56條第1項第4款規定及違反道路交
    通管理事件統一裁罰基準表，裁處罰鍰600元，核無違法或
    不當之情事，是本件異議為無理由，應予駁回。
六、據上論斷，應依道路交通管理處罰條例第87條第2項，道路
    交通案件處理辦法第19條，裁定如主文。
中    華    民    國    99    年    7     月    29    日
                      交通法庭  法  官  洪挺梧
以上正本證明與原本無異。
如不服本裁定，應於收受送達後5日內向本院提出抗告狀。（應
附繕本）
                                書記官  劉雅玲
中    華    民    國    99    年    7     月    29    日

司法院資訊處製作；財團法人民間司法改革基金會備份。
